【裁判字號】    99,裁,1960
【裁判日期】    990826
【裁判案由】    綜合所得稅
【裁判全文】
最  高  行  政  法  院  裁  定
                                      99年度裁字第1960號
上  訴  人  甲○○
被 上訴 人  財政部臺灣省南區國稅局
代  表  人  許春安
上列當事人間綜合所得稅事件，上訴人對於中華民國99年5月5日
高雄高等行政法院99年度訴字第41號判決，提起上訴，本院裁定
如下：
    主  文
上訴駁回。
上訴審訴訟費用由上訴人負擔。
    理  由
一、按對於高等行政法院判決之上訴，非以其違背法令為理由，
    不得為之，行政訴訟法第242條定有明文。依同法第243條第
    1項規定，判決不適用法規或適用不當者，為違背法令；而
    判決有同條第2項所列各款情形之一者，為當然違背法令。
    是當事人對於高等行政法院判決上訴，如依行政訴訟法第24
    3條第1項規定，以高等行政法院判決有不適用法規或適用不
    當為理由時，其上訴狀或理由書應有具體之指摘，並揭示該
    法規之條項或其內容；若係成文法以外之法則，應揭示該法
    則之旨趣；倘為司法院解釋或本院之判例，則應揭示該判解
    之字號或其內容。如以行政訴訟法第243條第2項所列各款情
    形為理由時，其上訴狀或理由書，應揭示合於該條項各款之
    事實。上訴狀或理由書如未依此項方法表明，或其所表明者
    與上開法條規定不合時，即難認為已對高等行政法院判決之
    違背法令有具體之指摘，其上訴自難認為合法。
二、本件上訴人對於高等行政法院判決上訴，係以：上訴人自始
    即主張係有限責任台灣省第二資源回收物運銷合作社（下稱
    二資社）之社員兼司庫，且本件銷貨部係上訴人所處二資社
    司庫兼社員之身分與立場購進後復代表二資社的身分與立場
    轉予如信元、稻田、圓山、偉特等公司。而貨款全數匯進二
    資社所開立的戶頭，上訴人僅就二資社指揮，將上述貨款，
    指示會計將應納之稅金及規費、匯至總社，並將共同運銷的
    貨款還拾荒者，而實際營業主體乃二資社，上訴人從未單獨
    與前述公司有何生意交易之行為。原審法院應依職權調查真
    相，詎原判決未依法通知相關證人查明，又未查明上訴人所
    主張二資社之主體存在性，逕憑被上訴人片面之詞而下判決
    。二資社確定係實際交易主體之行為主體，並已歸課社員之
    一的貿易所得，上訴人即無補繳綜合所得稅之必要。原判決
    未查明，顯有判決不適用法規之違背法令。又上訴人僅依二
    資社的指揮作業，並已完稅在案。何來必需設立營業登記。
    再上訴人的一切作業流程，謹遵二資社的指揮，一切生意回
    報，二資社有繳納稅金及規費為證。這一切全數按照營業總
    額，以會計制度回報。再究上訴人所持有二資社名下之彰化
    銀行北台南分行000000000000000000及台北商業銀行台南分
    行000000000000000000等二個帳戶。被上訴人與原審法院共
    同認定上述帳戶係為上訴人個人專有，實係有違經驗法則。
    原處分及訴願決定，實有重覆核課，而違反租稅法定主義之
    違背法令等語，為其理由。
三、本件上訴人對於高等行政法院判決上訴，雖以該判決有判決
    不適用法規之違背法令為由。茲核上訴人所陳上訴理由，或
    係重述其在原審業經主張而為原判決摒棄不採之陳詞，或係
    就原審取捨證據、認定事實之職權行使事項，任加指摘違誤
    ，或係執其個人主觀歧異之法律見解，就原審所為論斷或駁
    斥其主張之理由，泛言原判決不適用法規及有違經驗法則。
    而未具體表明原判決究竟有如何合於不適用法規或適用不當
    、或有行政訴訟法第243條第2項所列各款之情形，尚難認為
    已對原判決之如何違背法令有具體之指摘。況縱原判決雖有
    未於判決中加以論斷者，惟尚不影響於判決之結果，與所謂
    判決不備理由之違法情形亦不相當。是依首揭說明，應認其
    上訴為不合法。
四、據上論結，本件上訴為不合法。依行政訴訟法第249條第1項
    前段、第104條、民事訴訟法第95條、第78條，裁定如主文
    。
中    華    民    國    99    年    8     月    26    日
                    最高行政法院第六庭
                        審判長法官  吳  明  鴻
                              法官  林  茂  權
                              法官  侯  東  昇
                              法官  劉  介  中
                              法官  黃  秋  鴻

以  上  正  本  證  明  與  原  本  無  異
中    華    民    國    99    年    8     月    27    日
                              書記官  王  福  瀛

司法院資訊處製作；財團法人民間司法改革基金會備份。
